Inventaris van het archief van het Grootboek Wederopbouw en het Grootboek Rijn- en Binnenvloot van het Ministerie van Financiën, 1940-1960 (1983)
Nationaal Archief, Den Haag
- GROOTBOEK WEDEROPBOUW, 1
  - TAAK, 1.2
    - In-, over- en afschrijvingen, 1.2.2
      - Inschrijvingen D, 1.2.2.3
        - Overgenomen en gesplitste oude grootboekbladen., z.d.; 3452-3478; 16 pakken en 11 omslagen
          - S 5201 - S 5388, 3472
          - T 5001 - T 5150, 3473
          - U 5000 - T 5007, 3474; omslag
          - V 5001 - V 5279, 3475
          - W 5002 - W 5222, 3476
          - Y 5001 - Y 5007, 3477; omslag
          - Z 5001 - Z 5089, 3478; omslag
        - Index-kaarten betreffende een toegang op D-inschrijvingen op nummer., 1942-1980; 3479-3488
          - 00002 - 01325, 3479
          - 01326 - 03085, 3480
          - 03086 - 04300, 3481
          - 04301 - 05725, 3482
          - 05726 - 07750, 3483
          - 07751 - 09100, 3484
          - 09101 - 10725, 3485
          - 10726 - 12300, 3486
          - 12301 - 14075, 3487
          - 14076 - 15098, 3488
        - Dossiers inschrijvingen D., 1942-1980; 3489-3768; 277 pakken
          - A 5007 - A 5025, 3489
            Openbaarheid beperkt tot 01-01-2056
          - A 5026 - A 5055, 3490
          - A 5056 - A 5075, 3491
          - A 5076 - A 5095, 3492
          - A 5096 - A 5115, 3493
          - A 5116 - A 5137, 3494
          - B 5073 - B 5095, 3495
          - B 5105 - B 5130, 3496
          - B 5153 - B 5155, 3497
          - B 5156 - B 5185, 3498
          - B 5186 - B 5210, 3499
          - B 5211 - B 5244, 3500
          - B 5245 - B 5275, 3501
          - B 5276 - B 5300, 3502
          - B 5301 - B 5320, 3503
          - B 5321 - B 5340, 3504
          - B 5341 - B 5360, 3505
          - B 5361 - B 5385, 3506
          - B 5386 - B 5405, 3507
          - B 5406 - B 5424, 3508
          - B 5426 - B 5435, 3509
          - B 5436 - B 5455, 3510
          - B 5456 - B 5475, 3511
          - B 5476 - B 5495, 3512
          - B 5496 - B 5520, 3513
          - B 5521 - B 5535, 3514
          - B 5536 - B 5555, 3515
          - B 5556 - B 5580, 3516
          - B 5581 - B 5600, 3517
          - B 5601 - B 5620, 3518
          - B 5621 - B 5643, 3519
          - B 5644 - B 5660, 3520
          - B 5661 - B 5680, 3521
          - B 5681 - B 5705, 3522
          - B 5706 - B 5735, 3523
          - B 5736 - B 5760, 3524
          - B 5761 - B 5785, 3525
          - B 5786 - B 5805, 3526
          - B 5806 - B 5837, 3527
          - C 5021 - C 5045, 3528
          - C 5046 - C 5070, 3529
          - C 5071 - C 5090, 3530
          - C 5091 - C 5105, 3531
          - C 5106 - C 5125, 3532
          - C 5126 - C 5135, 3533
          - D 5030 - D 5045, 3534
          - D 5046 - D 5070, 3535
          - D 5071 - D 5095, 3536
          - D 5096 - D 5115, 3537
          - D 5116 - D 5130, 3538
          - D 5131 - D 5155, 3539
          - D 5156 - D 5175, 3540
          - D 5176 - D 5195, 3541
          - D 5196 - D 5215, 3542
          - D 5216 - D 5236, 3543
          - D 5237 - D 5255, 3544
          - D 5256 - D 5275, 3545
          - D 5276 - D 5300, 3546
          - D 5301 - D 5329, 3547
          - E 5020 - E 5035, 3548
          - E 5036 - E 5060, 3549
          - E 5061 - E 5085, 3550
          - E 5086 - E 5110, 3551
          - E 5111 - E 5120, 3552
          - E 5121 - E 5141, 3553
          - F 5009 - F 5040, 3554
          - F 5041 - F 5060, 3555
          - F 5061 - F 5083, 3556
          - G 5035 - G 5070, 3557
          - G 5071 - G 5100, 3558
          - G 5101 - G 5130, 3559
          - G 5131 - G 5150, 3560
          - G 5151 - G 5155, 3561
          - G 5156 - G 5170, 3562
          - G 5171 - G 5185, 3563
          - G 5186 - G 5210, 3564
          - G 5211 - G 5235, 3565
          - G 5236 - G 5255, 3566
          - G 5256 - G 5275, 3567
          - G 5276 - G 5295, 3568
          - G 5296 - G 5315, 3569
          - G 5316 - G 5340, 3570
          - G 5341 - G 5365 + 6941, 3571
          - H 5066 - H 5090, 3572
          - H 5091 - H 5115, 3573
          - H 5116 - H 5145, 3574
          - H 5146 - H 5175, 3575
          - H 5176 - H 5205, 3576
          - H 5206 - H 5225, 3577
          - H 5226 - H 5240, 3578
          - H 5241 - H 5260, 3579
          - H 5261 - H 5283, 3580
          - H 5284 - H 5305, 3581
          - H 5306 - H 5325, 3582
          - H 5326 - H 5345, 3583
          - H 5346 - H 5365, 3584
          - H 5366 - H 5385, 3585
          - H 5386 - H 5410, 3586
          - H 5411 - H 5430, 3587
          - H 5431 - H 5450, 3588
          - H 5451 - H 5474, 3589
          - H 5475 - H 5486, 3590
          - H 5487 - H 5498, 3591
          - H 5499 - H 5524, 3592
          - H 5525 - H 5545, 3593
          - H 5546 - H 5570, 3594
          - H 5571 - H 5585, 3595
          - I 5002 - I 5025, 3596
          - J 5008 - J 5015, 3597
          - J 5016 - J 5038, 3598
          - J 5039 - J 5055, 3599
          - J 5056 - J 5080, 3600
          - J 5081 - J 5100, 3601
          - J 5101 - J 5123, 3602
          - K 5048 - K 5080, 3603
          - K 5081 - K 5109, 3604
          - K 5110 - K 5140, 3605
          - K 5141 - K 5165, 3606
          - K 5166 - K 5185, 3607
          - K 5186 - K 5207, 3608
          - K 5208 - K 5234, 3609
          - K 5235 - K 5255, 3610
          - K 5256 - K 5275, 3611
          - K 5276 - K 5295, 3612
          - K 5296 - K 5315, 3613
          - K 5316 - K 5330, 3614
          - K 5331 - K 5350, 3615
          - K 5351 - K 5375, 3616
          - K 5376 - K 5395, 3617
          - K 5396 - K 5415, 3618
          - K 5416 - K 5435, 3619
          - K 5436 - K 5455, 3620
          - K 5456 - K 5475, 3621
          - K 5476 - K 5500, 3622
          - K 5501 - K 5520, 3623
          - K 5521 - K 5550, 3624
          - K 5551 - K 5574, 3625
          - L 5028 - L 5055, 3626
          - L 5056 - L 5075, 3627
          - L 5076 - L 5100, 3628
          - L 5101 - L 5117, 3629
          - L 5118 - L 5140, 3630
          - L 5141 - L 5155, 3631
          - L 5156 - L 5173, 3632
          - L 5174 - L 5190, 3633
          - L 5191 - L 5210, 3634
          - L 5211 - L 5235, 3635
          - L 5236 - L 5260, 3636
          - L 5261 - L 5276, 3637
          - M 5032 - M 5040, 3638
          - M 5041 - M 5065, 3639
          - M 5066 - M 5090, 3640
          - M 5091 - M 5115, 3641
          - M 5116 - M 5135, 3642
          - M 5136 - M 5160, 3643
          - M 5161 - M 5177, 3644
          - M 5178 - M 5195, 3645
          - M 5196 - M 5215, 3646
          - M 5216 - M 5235, 3647
          - M 5236 - M 5255, 3648
          - M 5256 - M 5275, 3649
          - M 5276 - M 5300, 3650
          - M 5301 - M 5312, 3651
          - N 5011 - N 5035, 3652
          - N 5037 - N 5061, 3653
          - N 5062 - N 5080, 3654
          - N 5081 - N 5095, 3655
          - N 5096 - N 5116, 3656
          - N 5117 - N 5140, 3657
          - N 5141 - N 5162, 3658
          - O 5010 - O 5040, 3659
          - O 5041 - O 5060, 3660
          - O 5061 - O 5075, 3661
          - O 5076 - O 5095, 3662
          - O 5096 - O 5115, 3663
          - O 5116 - O 5135, 3664
          - O 5136 - O 5151, 3665
          - P 5000 - P 5045, 3666
          - P 5046 - P 5070, 3667
          - P 5071 - P 5090, 3668
          - P 5091 - P 5110, 3669
          - P 5111 - P 5130, 3670
          - P 5131 - P 5150, 3671
          - P 5151 - P 5170, 3672
          - P 5171 - P 5195, 3673
          - P 5196 - P 5215, 3674
          - P 5216 - P 5240, 3675
          - P 5241 - P 5260, 3676
          - P 5261 - P 5283, 3677
          - Q 5003 - Q 5034, 3678
          - R 5034 - R 5050, 3679
          - R 5051 - R 5080, 3680
          - R 5081 - R 5095, 3681
          - R 5096 - R 5120, 3682
          - R 5121 - R 5140, 3683
          - R 5141 - R 5160, 3684
          - R 5161 - R 5185, 3685
          - R 5186 - R 5205, 3686
          - R 5206 - R 5230, 3687
          - R 5231 - R 5255, 3688
          - R 5256 - R 5280, 3689
          - R 5281 - R 5305, 3690
          - R 5306 - R 5330, 3691
          - R 5331 - R 5355, 3692
          - S 5051 - S 5080, 3693
          - S 5081 - S 5100, 3694
          - S 5101 - S 5120, 3695
          - S 5121 - S 5145, 3696
          - S 5146 - S 5170, 3697
          - S 5171 - S 5195, 3698
          - S 5196 - S 5215, 3699
          - S 5216 - S 5240, 3700
          - S 5241 - S 5260, 3701
          - S 5261 - S 5285, 3702
          - S 5286 - S 5305, 3703
          - S 5306 - S 5320, 3704
          - S 5321 - S 5345, 3705
          - S 5346 - S 5370, 3706
          - S 5371 - S 5390, 3707
          - S 5391 - S 5410, 3708
          - S 5411 - S 5435, 3709
          - S 5436 - S 5455, 3710
          - S 5456 - S 5480, 3711
          - S 5481 - S 5505, 3712
          - S 5506 - S 5530, 3713
          - S 5531 - S 5555, 3714
          - S 5556 - S 5585, 3715
          - S 5586 - S 5599, 3716
          - T 5000 - T 5040, 3717
          - T 5041 - T 5070, 3718
          - T 5071 - T 5090, 3719
          - T 5091 - T 5115, 3720
          - T 5116 - T 5130, 3721
          - T 5131 - T 5150, 3722
          - T 5151 - T 5165, 3723
          - T 5166 - T 5185, 3724
          - T 5186 - T 5203, 3725
          - U 5000 - U 5014, 3726
          - V 5000 - V 5060, 3727
          - V 5061 - V 5080, 3728
          - V 5081 - V 5104, 3729
          - V 5105 - V 5134, 3730
          - V 5135 - V 5150, 3731
          - V 5151 - V 5170, 3732
          - V 5171 - V 5185, 3733
          - V 5186 - V 5200, 3734
          - V 5201 - V 5220, 3735
          - V 5221 - V 5240, 3736
          - V 5241 - V 5255, 3737
          - V 5256 - V 5275, 3738
          - V 5276 - V 5295, 3739
          - V 5296 - V 5315, 3740
          - V 5316 - V 5335, 3741
          - V 5336 - V 5360, 3742
          - V 5361 - V 5380, 3743
          - V 5381 - V 5400, 3744
          - V 5401 - V 5420, 3745
          - V 5421 - V 5433, 3746
          - W 5000 - W 5045, 3747
          - W 5046 - W 5073, 3748
          - W 5074 - W 5100, 3749
          - W 5101 - W 5125, 3750
          - W 5126 - W 5145, 3751
          - W 5146 - W 5165, 3752
          - W 5166 - W 5185, 3753
          - W 5186 - W 5205, 3754
          - W 5206 - W 5220, 3755
          - W 5221 - W 5240, 3756
          - W 5241 - W 5260, 3757
          - W 5261 - W 5285, 3758
          - W 5286 - W 5310, 3759
          - W 5311 - W 5323, 3760
          - Y 5000 - Y 5010, 3761
          - Z 5000 - Z 5025, 3762
          - Z 5026 - Z 5050, 3763
          - Z 5051 - Z 5070, 3764
          - Z 5071 - Z 5095, 3765
          - Z 5096 - Z 5115, 3766
          - Z 5116 - Z 5135, 3767
          - Z 5136 - Z 5157, 3768
        - Grootboekkaarten betreffende inschrijvingen D., 1944-1964; 3769-3802; 30 pakken en 4 omslagen
          - A 5007 - A 5137, 3769
            Openbaarheid beperkt tot 01-01-2040
          - B 5073 - B 5300, 3770
          - B 5301 - B 5500, 3771
          - B 5501 - B 5837, 3772
          - C 5021 - C 5135, 3773
          - D 5030 - D 5200, 3774
          - D 5201 - D 5329, 3775
          - E 5020 - E 5141, 3776
          - F 5009 - F 5083, 3777
          - G 5035 - G 5200, 3778
          - G 5201 - G 5365, 3779
          - H 5066 - H 5300, 3780
          - H 5301 - H 5585, 3781
          - I 5002- I 5021, 3782; omslag
          - J 5022- J 5125, 3783
          - K 5048- K 5301, 3784
          - K 5301 - K 5574, 3785
          - L 5028 - L 5276, 3786
          - M 5032 - M 5312, 3787
          - N 5011 - N 5162, 3788
          - O 5010 - O 5151, 3789
          - P 5018 - P 5283, 3790
          - Q 5003 - Q 5019, 3791; omslag
          - R 5034 - R 5355, 3792
          - S 5051 - S 5250, 3793
          - S 5251 - S 5400, 3794
          - S 5401 - S 5599, 3795
          - T 5016 - T 5203, 3796
          - U 5000 - U 5014, 3797; omslag
          - V 5033 - V 5200, 3798
          - V 5201 - V 5433, 3799
          - W 5023 - W 5323, 3800
          - Y 5003 - Y 5009, 3801; omslag
          - Z 5006 - Z 5157, 3802
    - Rentebetalingen, 1.2.3
      - Stukken betreffende verzoeken van de provinciale stichtingen 1940 en Stichting Rotterdam 1940 inzake het verlenen van voorschotten op de grootboekrente alsmede overzichten van schadegevallen per provincie., 1940-1949; 3803-3815; 2 pakken en 11 omslagen
        - Stichting Drenthe 1940, 1947, 3803
        - Stichting Friesland 1940, z.d., 3804
          Alleen overzichten van schadegevallen.
        - Stichting Gelderland 1940, 1941 - 1948, 3805
        - Stichting Groningen 1940, z.d., 3806
        - Stichting Limburg 1940, 1943 - 1949, 3807
        - Stichting Noord-Brabant 1940, 1940 - 1949, 3808
        - Stichting Noord-Holland 1940, 1942 - 1948, 3809
        - Stichting Overijssel 1940, 1941 - 1948, 3810
        - Stichting Rotterdam 1940, 1941 - 1948, 3811
        - Stichting Utrecht 1940, 1941 - 1948, 3812
        - Stichting Zeeland 1940. 1941-1949, 3813-3814
          - 1941-1947, 3813; pak
          - 1948-1949, 3814; pak
        - Stichting Zuid-Holland 1940, 1941 - 1948, 3815
      - Staten van terugbetaalde rentevoorschotten door de Commissie Oorlogsschade., 1941-1951; 3816-3818; 3 pakken
        - 1941-1946, 3816
        - 1947-1948, 3817
        - 1949-1951, 3818
      - Kasboeken van betaalde renten en hoofdsommen op inschrijvingen A, B en C., 1941-1960; 3819-3820; 2 pakken
        - 1941 okt. 24 - 1949 mei 31, 3819
        - 1949 juni 01 - 1960 mrt. 07, 3820
      - Rentenota's aan gemeenten betreffende inschrijvingen A., 1941-1960; 3821-3857; 36 pakken en 1 omslag
        - Aalten - Amby, 3821
        - Ameland - Arnhem, 3822
        - Assen - Biervliet, 3823
        - Biggekerke - Brielle, 3824
        - Broekhuizen - Delfzijl, 3825
        - Denekamp - Domburg, 3826
        - Dongen - Echteld, 3827
        - Ede - Empel en Maarwijk, 3828
        - Enschede - Gennep, 3829
        - Giesendam - 's-Gravenhage, 3830
        - 's-Gravenpolder - Hazerswoude, 3831
        - Hedel - Hellendoorn, 3832
        - Hellevoetsluis - Hooge- en Lage Zwaluwe, 3833
        - Hoogeveen - Kloetinge, 3834
        - Klundert - Leeuwarden, 3835
        - Leiden - St-Michielsgestel, 3836
        - Middelburg - Monster, 3837
        - Montfort - Nieuw-Lekkerland, 3838
        - Nieuwvliet - Nijkerk, 3839
        - Nijmegen - Oostburg, 3840
        - Oostdongeradeel - Ravenstein, 3841
        - Renesse - Rijssen, 3842
        - Rotterdam., 3843-3847
          - 1952 mei - 1960 feb., 3843
          - 1949 mei - 1952 apr., 3844
          - 1941 nov. - 1944 sep., 3845
          - 1945 jan. - 1946 dec., 3846
          - 1947 jan. - 1949 apr., 3847
        - Sas van Gent - Schoondijke, 3848
        - Schoonebeek - Terheijden, 3849
        - Termunten - Valburg, 3850
        - Valkenburg (ZH) - Veghel, 3851; omslag
        - Velsen - Venlo, 3852
        - Venray - Vlodrop, 3853
        - Vlijmen - Wessem, 3854
        - Westkapelle - Yerseke, 3855
        - IJsselmonde - Zevenaar, 3856
        - Zevenbergen - Zijpe, 3857
      - Stukken betreffende verzoeken tot verlaging van rente over hypothecaire leningen vermeld bij inschrijvingen., 1942-1944; 3858; omslag
      - Stukken betreffende door de Nederlandsche Bank NV goedgekeurde berekeningen van voorschotten op rentevergoedingen aan particulieren en bedrijven, alsmede geleidebrieven bij de toezending van kwitanties., 1943; 3859; omslag
        kwitanties niet aangetroffen.
      - Postgiroreçu's van uitbetalingen van inschrijvingen., 1944-1945, 1950-1955; 3860
      - Correspondentie met de Ontvanger van het Derde Kantoor te Rotterdam betreffende de verrekening van rente over Joodse inschrijvingen met nog verschuldigde belasting., 1945; 3861; omslag
      - Stukken betreffende het in mindering brengen op uit te keren renten van ten onrechte gerestitueerde gelden en nog verschuldigde bedragen door de oorspronkelijke eigenaren van belastingen en sluisgelden., 1945-1947; 3862; omslag
        Openbaarheid beperkt tot 01-01-2023
      - Betaalstaten van voorschotten op renten., 1945-1948; 3863; omslag
        Openbaarheid beperkt tot 01-01-2024
      - Stukken betreffende het verlenen van rentevoorschotten aan de Landelijke Stichting Bezettingsschade., 1946; 3864; omslag
      - Staten met gegevens betreffende terugontvangen bedragen., 1947-1959; 3865; omslag
      - Stukken betreffende de verrekening van rente met de uitkering door de Bureaus voor Verzorging Oorlogsslachtoffers., 1948-1950; 3866; omslag
        Bureaus voor Verzorging Oorlogsslachtoffers is na 1950 Dienst voor Maatschappelijk Zorg.
      - Stukken betreffende de toepassing door de gemeente Rotterdam van artikel 46 van de Wet MOS 1950 aangaande de beëindiging van rentebetaling bij ingebruikname van toe te wijzen grond., 1949; 3867; omslag
      - Kladstaten met aantekeningen betreffende rentebetalingen., 1949-1954; 3868-3872; 5 omslagen
        - 1949, 3868
          juni ontbreekt.
        - 1950, 3869
          juli, augustus, september en oktober ontbreken.
        - 1951, 3870
          februari, maart, april en augustus ontbreken.
        - 1952 mrt. - okt., 3871
          juni, augustus en september ontbreken.
        - 1953 febr. - 1954 jan., 3872
          april en oktober ontbreken.
      - Stukken betreffende terugvordering van teveel betaalde renten, geordend op de inschrijvingsdatum in het kasboek., 1950-1958; 3873-3891; 19 pakken
        - 1950 juli - 1951 dec., 3873
        - 1952 jan. - sep., 3874
        - 1952 okt. - 1953 feb., 3875
        - 1953 mrt. - juni, 3876
        - 1953 juli - sep., 3877
        - 1953 okt. - dec., 3878
        - 1954 jan. - feb., 3879
        - 1954 mrt. - mei, 3880
        - 1954 juni - aug., 3881
        - 1954 sep. - okt., 3882
        - 1954 nov. - dec., 3883
        - 1955 jan. - mrt., 3884
        - 1955 apr. - juni, 3885
        - 1955 juli - sep., 3886
        - 1955 okt. - nov., 3887
        - 1955 dec. - 1956 feb., 3888
        - 1956 mrt. - juli, 3889
        - 1956 aug. - 1957 mrt., 3890
        - 1957 apr. - 1958 juni, 3891
      - Staten met gegevens betreffende nog openstaande rentevorderingen., 1953-1956; 3892; pak
      - Stukken betreffende interne controle op rentebetalingen., 1953-1958; 3893; pak
      - Staten betreffende de beëindiging van rentebetalingen door de 3e afdeling., 1954-1956; 3894; omslag
      - Stukken betreffende de beëindiging van rentebetalingen., 1954-1958; 3895; omslag
      - Stukken betreffende verzoeken aan particulieren, bedrijven en instellingen tot terugstorting van teveel uitbetaalde renten., 1954-1960; 3896; omslag
      - Stukken van de Afdeling Comptabiliteit van het Ministerie van Volkshuisvesting en Bouwnijverheid betreffende eventuele rentevorderingen op inschrijvingen in het Grootboek., 1957-1960; 3897; pak
      - Staten voor de berekening van renten., z.d.; 3898; omslag
      - Rentekaarten inschrijvingen A en B., z.d.; 3899-4531; 617 pakken en 16 omslagen
        - A 00001 - A 00125, 3899
        - A 00126 - A 00250, 3900
        - A 00251 - A 00375, 3901
        - A 00376 - A 00500, 3902
        - A 00501 - A 00625, 3903
        - A 00626 - A 00750, 3904
        - A 00751 - A 00875, 3905
        - A 00876 - A 01000, 3906
        - A 01001 - A 01125, 3907
        - A 01126 - A 01250, 3908
        - A 01251 - A 01375, 3909
        - A 01376 - A 01500, 3910
        - A 01501 - A 01625, 3911
        - A 01626 - A 01750, 3912
        - A 01751 - A 01911, 3913
        - B 00001 - B 00125, 3914
        - B 00126 - B 00250, 3915
        - B 00251 - B 00375, 3916
        - B 00376 - B 00500, 3917
        - B 00501 - B 00625, 3918
        - B 00626 - B 00750, 3919
        - B 00751 - B 00875, 3920
        - B 00876 - B 01000, 3921
        - B 01001 - B 01125, 3922
        - B 01126 - B 01250, 3923
        - B 01251 - B 01375, 3924
        - B 01376 - B 01500, 3925
        - B 01501 - B 01625, 3926
        - B 01626 - B 01750, 3927
        - B 01751 - B 01875, 3928
        - B 01876 - B 02000, 3929
        - B 02001 - B 02125, 3930
        - B 02126 - B 02250, 3931
        - B 02251 - B 02375, 3932
        - B 02376 - B 02500, 3933
        - B 02501 - B 02625, 3934
        - B 02627 - B 02750, 3935
        - B 02751 - B 02875, 3936
        - B 02876 - B 03000, 3937
        - B 03001 - B 03125, 3938
        - B 03126 - B 03250, 3939
        - B 03251 - B 03375, 3940
        - B 03376 - B 03500, 3941
        - B 03501 - B 03625, 3942
        - B 03626 - B 03750, 3943
        - B 03751 - B 03875, 3944
        - B 03876 - B 04000, 3945
        - B 04001 - B 04125, 3946
        - B 04126 - B 04250, 3947
        - B 04251 - B 04374, 3948
        - B 04376 - B 04500, 3949
        - B 04501 - B 04625, 3950
        - B 04626 - B 04800, 3951
        - B 05229 - B 05425, 3952
        - B 05426 - B 05798, 3953
        - B 06001 - B 06125, 3954
        - B 06126 - B 06250, 3955
        - B 06251 - B 06375, 3956
        - B 06376 - B 06500, 3957
        - B 06501 - B 06625, 3958
        - B 06626 - B 06750, 3959
        - B 06751 - B 06875, 3960
        - B 06876 - B 07000, 3961
        - B 07001 - B 07125, 3962
        - B 07126 - B 07250, 3963
        - B 07251 - B 07375, 3964
        - B 07376 - B 07500, 3965
        - B 07501 - B 07625, 3966
        - B 07626 - B 07750, 3967
        - B 07751 - B 07875, 3968
        - B 07876 - B 08000, 3969
        - B 08001 - B 08125, 3970
        - B 08126 - B 08250, 3971
        - B 08251 - B 08375, 3972
        - B 08376 - B 08500, 3973
        - B 08501 - B 08625, 3974
        - B 08626 - B 08750, 3975
        - B 08751 - B 08875, 3976
        - B 08876 - B 09000, 3977
        - B 09001 - B 09125, 3978
        - B 09126 - B 09250, 3979
        - B 09251 - B 09375, 3980
        - B 09376 - B 09500, 3981
        - B 09501 - B 09625, 3982
        - B 09626 - B 09750, 3983
        - B 09751 - B 09875, 3984
        - B 09876 - B 10027, 3985
        - C 00001 - C 00125, 3986
        - C 00126 - C 00250, 3987
        - C 00251 - C 00375, 3988
        - C 00376 - C 00500, 3989
        - C 00501 - C 00625, 3990
        - C 00620 - C 00750, 3991
        - C 00751 - C 00875, 3992
        - C 00876 - C 01000, 3993
        - C 01001 - C 01125, 3994
        - C 01126 - C 01250, 3995
        - C 01251 - C 01375, 3996
        - C 01376 - C 01500, 3997
        - C 01501 - C 01625, 3998
        - C 01626 - C 01750, 3999
        - C 01751 - C 01875, 4000
        - C 01876 - C 01970, 4001
        - C 05001 - C 05127, 4002; omslag
        - D 00001 - D 00125, 4003
        - D 00126 - D 00250, 4004
        - D 00251 - D 00375, 4005
        - D 00376 - D 00500, 4006
        - D 00501 - D 00625, 4007
        - D 00626 - D 00750, 4008
        - D 00751 - D 00875, 4009
        - D 00876 - D 01000, 4010
        - D 01001 - D 01125, 4011
        - D 01126 - D 01250, 4012
        - D 01251 - D 01375, 4013
        - D 01376 - D 01500, 4014
        - D 01501 - D 01625, 4015
        - D 01626 - D 01750, 4016
        - D 01751 - D 01875, 4017
        - D 01876 - D 02000, 4018
        - D 02001 - D 02125, 4019
        - D 02126 - D 02250, 4020
        - D 02251 - D 02375, 4021
        - D 02376 - D 02500, 4022
        - D 02501 - D 02625, 4023
        - D 02626 - D 02750, 4024
        - D 02751 - D 02875, 4025
        - D 02876 - D 03000, 4026
        - D 03001 - D 03125, 4027
        - D 03126 - D 03250, 4028
        - D 03251 - D 03375, 4029
        - D 03376 - D 03500, 4030
        - D 03501 - D 03625, 4031
        - D 03626 - D 03731, 4032
        - E 00001 - E 00125, 4033
        - E 00126 - E 00250, 4034
        - E 00251 - E 00375, 4035
        - E 00376 - E 00500, 4036
        - E 00501 - E 00625, 4037
        - E 00626 - E 00750, 4038
        - E 00751 - E 00875, 4039
        - E 00876 - E 01000, 4040
        - E 01001 - E 01125, 4041
        - E 01126 - E 01250, 4042
        - E 01251 - E 01375, 4043
        - E 01376 - E 01500, 4044
        - E 01501 - E 01625, 4045